臺灣高等法院刑事裁定　　　　　　　　 96年度毒抗字第368號
抗　告　人
即　被　告　 甲○○
上列抗告人因毒品危害防制條例案件，不服臺灣宜蘭地方法院96
年度毒聲字第205 號，中華民國96年9月7日裁定（聲請案號：臺
灣宜蘭地方法院檢察署96年度聲觀字第152 號），提起抗告，本
院裁定如下：
    主  文
抗告駁回。
    理  由
一、聲請意旨略以: 被告甲○○基於反覆持續施用第一級毒品海
    洛因之單一行為決意，自民國（下同）96年6月底起至95年7
    月21日止，在其位於宜蘭縣員山鄉○○路○段173號住處施用
    海洛因二次，為警於96年7月24日下午2時30分許採集其尿液
    送驗，始查悉上情之事實，業經被告自白不諱，並有慈濟大
    學濫用藥物檢驗中心檢驗總表一份附卷可稽，爰依毒品危害
    防制條例第20條第1項、第3 項（聲請書漏載第3項）規定，
    聲請裁定令入勒戒處所觀察勒戒等語。
二、原裁定意旨以：按犯毒品危害防制條例第10條之罪者，檢察
    官應聲請法院裁定，令被告入勒戒處所觀察、勒戒，其期間
    不得逾2 月。觀察、勒戒後，檢察官依據勒戒處所之陳報，
    認受觀察、勒戒人無繼續施用毒品傾向者，應即釋放，並為
    不起訴之處分；認受觀察、勒戒人有繼續施用毒品傾向者，
    檢察官應聲請法院裁定令入戒治處所強制戒治，其期間為 6
    個月以上，至無繼續強制戒治之必要為止。但最長不得逾 1
    年。依前項規定為觀察、勒戒或強制戒治執行完畢釋放後，
    5年後再犯第10條之罪者，適用本條前2項之規定，毒品危害
    防制條例第20條定有明文。經原審核閱卷宗後，認聲請人之
    聲請為有理由，應予准許。
三、抗告意旨略以：被告基於反覆施用第一級毒品海洛因之單一
    行為決意，於95年5月底起至95年7月21日止，在位於於宜蘭
    縣員山鄉○○路○段173號住處施用海洛因二次，為警查悉上
    情，並非於95年6月底至95年7月21日止施用毒品，其於警方
    查獲時之原始筆錄已有明確陳述施用時間，開庭時翻供係因
    怕被撤銷假釋，爰請明鑑云云。
四、經查：抗告人即被告於警訊時並未敘明其施用毒品海洛因之
    始期（見警訊卷第2至4頁），而其嗣於偵查中供稱伊自95年
    5 月間開始施用海洛因（見毒偵字第920號卷第7頁），然並
    無其他證據可資為證，且被告已於96年1 月16日原審準備程
    序中自承伊於95年6月底至同年7月21日有施用海洛因二次之
    事實（見原審卷第19頁），而被告前曾因施用毒品案件，經
    令入戒治處所施以強治戒治，於90年6月5日戒治期滿，則被
    告所供於95年6 月底施用海洛因之犯行，距其最近一次因施
    用毒品犯行而強制戒治出所之時間點90年6月5日，顯已逾「
    經強制戒治執行完畢釋放後5 年」之期間，亦經原審95年度
    訴字第553 號判決審認在卷，是原裁定依毒品危害防制條例
    第20條第3項、第1項規定，裁定令入勒戒處所觀察、勒戒於
    法並無不合，是抗告人空言爭執其施用毒品之期間係自95年
    5 月底起云云，為無理由，應予駁回。
五、據上論結，應依刑事訴訟法第412 條，裁定如主文。
中　　華　　民　　國　　96　　年　　10　　月　　23　　日
                  刑事第十庭    審判長法  官 楊炳禎
                                      法  官 陳博志
                                      法  官 李春地
以上正本證明與原本無異。
不得再抗告。
                                      書記官 蘇秋
中　　華　　民　　國　　96　　年　　10　　月　　25　　日
